【裁判字號】    91,訴,6253
【裁判日期】    920425
【裁判案由】    遷讓房屋
【裁判全文】
臺灣臺北地方法院民事判決  九十一年度訴字第六二五三號
    原      告  國防部聯合後勤司令部
    法定代理人  高柱華
    訴訟代理人  徐克銘律師
    被      告  乙○○      住台北市○○區○○路四二三巷卅二弄三號四樓
    訴訟代理人  甲○○      住.
右當事人間遷讓房屋事件，本院判決如左：
    主    文
被告應自門牌台北市○○區○○街卅八巷七號如附圖所示Ｂ、Ｃ、Ｅ之建物、雨遮、
空地騰空遷出，並返還如附圖所示Ａ、Ａ１、Ｂ、Ｃ、Ｄ、Ｅ座落之台北市○○段○
○段五八四地號土地予原告。
原告其餘之訴駁回。
訴訟費用由被告負擔。
本判決原告勝訴部分於原告以新台幣伍拾萬元供擔保後得假執行。
原告其餘假執行之聲請駁回。
    事    實
甲、原告方面：
  一聲明：
    (一)先位聲明：被告應自門牌編訂為台北市○○區○○街卅八巷七號如附圖三所示
      Ａ、Ａ１、Ｂ、Ｃ、Ｄ、Ｅ之全部建物、雨遮、空地遷出，騰空並返還如附圖
      三所示Ａ、Ａ１、Ｂ、Ｃ、Ｄ、Ｅ座落之台北市○○段○○段五八四地號土地
      予原告。被告應自民國九十年六月十一日起迄至返還前開土地之日止，按年給
      付原告新台幣（下同）三百卅八萬八千二百六十二元。願供擔保聲請宣告假執
      行。
    (二)備位聲明：被告應自門牌編訂為台北市○○區○○街卅八巷七號如附圖三所示
      Ａ、Ａ１、Ｂ、Ｃ、Ｄ、Ｅ之全部建物、雨遮、空地遷出，拆除如附圖三所示
      Ｂ、Ｃ部分建物、雨遮，並將Ａ、Ａ１、Ｂ、Ｃ、Ｄ、Ｅ等部份所座落之台北
      市○○段○○段五八四地號土地返還予原告。被告應自九十年六月十一日起迄
      至返還前開土地之日止，按年給付原告三百卅八萬八千二百六十二元。願供擔
      保聲請宣告假執行。
二陳述：
    (一)原告所列管國軍老舊眷村「永康新村」一二號眷舍－門牌編訂為台北市○○區
      ○○街卅八巷七號（詳附圖三所示Ａ、Ａ１、Ｂ、Ｃ、Ｄ、Ｅ所示，以下統稱
      「系爭建物」）總面積計一四二．０四平方公尺。被告前為該眷舍之原眷戶，
      嗣因配合原告經國防部授權依「國軍老舊眷村改建條例」之相關規定辦理之改
      建工作，於九十一年一月十八日簽立「台北市『永康新村』原眷戶改（遷）建
      至『空南三村』國宅社區申請書」（以下簡稱「申請書」），於同年月廿日辦
      理申請書之認證，經鈞院公證據辦理認證完訖；被告並承諾將配住予伊之永康
      新村一二號眷舍及自增建部分（位於台北市○○區○○里○○鄰○○街卅八巷
      七號）點交聯勤總部（即原告之前身，於新修訂國防部組織法九十一年三月一
      日施行後，依該法第十條規定變更名稱為「國防部聯合後勤司令部」）接管，
      絕無異議。被告復於九十年五月十日簽立「眷舍（建物）點交切結書」（以下
      簡稱「切結書」），承諾於國防部公告搬遷期限內，無條件騰空搬遷並將眷舍
      （建物）點交列管單位處理（含水電、瓦斯、電話等設施報停、拆錶及費用繳
      清證明、戶籍遷出證明及居住憑證正本）；如未依前述保證內容履行，願無條
      件承擔未依保證內容履行所生之一切法律責任。
    (二)原告之上級機關國防部總政治作戰部依被告於九十年五月十日之授權，撥付六
      百七十九萬四千三百零四元以供其抵扣購置台北市○○區○○路四二三巷卅二
      弄三號四樓之國宅價款，上述撥付之款項，並計入其自行增建房舍之補償。國
      防部總政治作戰部於九十年五月九日以祥祉字第０五四五０號公告台北市永
      康新村原眷戶須自九十年五月十一日至同年六月十日搬遷，詎告被違反簽立之
      申請書及切結書承諾事項而未搬遷。原告復於九十年八月廿七日函告被告其已
      影響土地騰空點交所有權人時程，並限於九十年八月卅日前遷出舊居眷址，否
      則衍生之法律責任及損失均將依法訴追，被告竟仍置之不理，嗣歷經一年有餘
      之協調、溝通，迄今被告業經領取輔助款項、獲配台北市空南三村國宅並進住
      後，仍執意強佔系爭建物而拒不交還原告。
    (三)被告先後簽立申請書及切結書，承諾配合原告依「國軍老舊眷村改建條例」暨
      相關規定辦理並將系爭建物返還原告，其性質為兩造間之契約約定，兩造既經
      達成合意，依民法第一百五十三條第一項之規定，被告有依約定返還系爭建物
      之義務，原告依約定對被告請求返還系爭建物如先位聲明。
    (四)縱認原申請書或切結書所承諾之標的並不及於「自增建」－即附圖Ｂ、Ｃ部分
      ，惟被告占有使用之土地，係原告向所有權人租用並無償提供被告眷居之用，
      兩造間存有使用借貸關係，今既已提供輔助購宅款並輔導遷購台北市○○區○
      ○路四二三巷卅二弄三號四樓之「空南三村」國宅，則依其借貸之目的，應認
      已使用完畢而應返還。原告於九十年五月間即已輔助被告遷購台北市○○區○
      ○路四二三巷卅二弄三號四樓之空南三村國宅，從而依借用目的，自應以當國
      防部總政治作戰部前於九十年五月九日以祥祉字第０五四五０號公告台北市
      永康新村原眷戶須自九十年五月十一日至同年六月十日搬遷之最末日，為使用
      完畢時。縱無從認定其借貸目的，揆諸民法第四百七十條第二項之規定，原告
      得隨時請求返還，原告之上級機關國防部總政治作戰部於九十年五月九日以
      祥祉字第０五四五０號公告台北市永康新村原眷戶須自九十年五月十一日至同
      年六月十日搬遷，其真意為請求被告返還借用物－即原公配眷舍及被告所占有
      使用之系爭土地部分。關於借用物之返還，依民法四百六十九條之規定，被告
      得取回工作物，惟仍應回復借用物之原狀，本件「自增建」－即附圖Ｂ、Ｃ部
      分，非系爭土地當初提供被告無償使用者，從而原告請求其返還系爭土地及原
      公配之眷舍同時，得請求其拆除以回復借用物之原狀。
    (五)被告所占用拒不返還之系爭建系座落於台北市○○區○○段一小段五八四地號
      土地，該土地為訴外人李榮顯、李榮治、王李真理、陳亮三、張恆鴻、張嘉鴻
      、張欣鴻、許張娟娟、張松堅、張松鈞、張松年、張松華、張幸華、張敏秀、
      張靜宜、林琮登、許瑞琛、李心瑩、張雅清等十八人所共有而非國有或原告所
      有。為照顧所屬官兵眷屬，原告自來均係向各該所有權人承租系爭土地供原告
      或其他永康新村住戶無償使用，該筆土地之年租金按原與該土地共有人間所簽
      訂之土地租用契約書第三條、租金計算方式所約定，即以共有人當期申報之地
      價（未申報者則以公告地價之百分之八十為申報地價）之百分之八計算，本件
      原預定永康新村原住戶於九十年六月十日搬遷騰空完畢後即全數一併返還各該
      所有權人，詎因原告違反承諾遲未搬遷，致使系爭建所座落之土地即台北市○
      ○區○○段一小段五八四地號土地無從返還原所有人。系爭五八四地號土地面
      積計一千一百六十一平方公尺，當期申報地現值每平方公尺為三萬六千四百八
      十元，總價為四千二百卅五萬三千二百八十元，系爭土地之年租金係申報地價
      百分之八，為三百卅八萬八千二百六十二元，土地既因被告違反承諾遲未搬遷
      而無從遵期返還土地共有人，詎因被告一人拒絕騰空而無從返還，致使原告迄
      仍必須每年支付三百卅八萬八千二百六十二元之租金，是項自九十年六月十一
      日（即公告搬遷終期之次日）起之租金支出，係因被告遲不返還系爭建物所肇
      生之損害，依民法第二百三十一條第一項之規定，請求被告賠償。縱認原申請
      書或切結書所承諾之標的並不及於「自增建」－即附圖Ｂ、Ｃ部分，惟被告確
      自九十年六月十一日起即已非有權得占用系爭土地，其享有使用土地之利益卻
      致使原告負擔租金之損害，依民法第一百七十九條之規定，得請求返還同上述
      租金金額之不當得利。
  三證據：聯勤總部列管台北市文山區永康新村原眷戶房屋自增建補償丈量表（下稱
    丈量表）、申請書、切結書、國防部總政治作戰部前於九十年五月九日以祥祉
    字第０五四五０號公告、聯合勤務總司令部政治作戰部九十年八月廿七日宇恬
    字第二二二二號函、土地租用契約、聯勤總部函文及附件點交紀錄、土地謄本、
    授權書、函件等為證，並聲請勘測現場。
乙、被告方面：
  一聲明：原告之訴及其假執行之聲請均駁回。
  二陳述：
    (一)台北市○○區○○街卅八巷七號被列管之眷舍即前台北縣木柵鄉○○路永康巷
      十六號門牌之克難眷舍甲１Ｒ、２Ｒ房舍，被告數次答允一定交給告，九十一
      年元月早已無水無電事實業已騰空交付。
    (二)台北市○○區○○街卅八巷內五八四地號軍方未管之自建戶甚多，七之一號建
      物（複丈圖Ｂ、Ｃ建物）不過是其中之一，因非屬列管建物，被告繳納房稅數
      十年，戶政事務所編列獨立門牌，現況雖然與七號眷舍共用同一圍牆，但各有
      其圍牆大門出入，在竹離笆時期是分開的，七之一號當年完工時，門牌編號為
      久康巷十六之一號，與十六號（卅八巷七號之前身）有所區別。
    (三)原告對列管之眷舍及其核准增建房舍，有嚴密之管理體制，記錄完整，七之一
      號建成已四十二年，軍方卻無列管資料可稽，可證明七之一號建物與卅八巷內
      其他自建戶或違占戶建物性質相同，原告應按一般占用土地合理處理，無權將
      七之一合併七號混為一體處理，存心奪取被告之私有建物七之一號，達成圖利
      地主之目的。
    (四)原告提示之原證二切結書，述明僅須搬遷卅八巷七號眷舍，其所示之附圖一，
      並非切結書之原始附件，故無理由構成被告違背承諾之事實。此附圖一是八十
      九年八月卅一日原告測量署主任楊上校及孔中校口頭承諾七之一號建物給予合
      理補償之條件下，被告才同意簽名丈量，至於附圖上所填補償坪數二．六二坪
      是事後才核定填上的，被告當時並不知道，直到通知補償金額時，短少丈量面
      積甚多，被告才知被騙，多次提出異議，原告迄未處理。原告違背承諾，造成
      交地延誤，責在原告，又遷村作業繁複，要求住戶提供印章，交承辦人統一保
      管，以利作業用印，被告不知用印了多少次，如以凡有印之文件均要被告負責
      ，被難以負擔。
    (五)五八四地號土地於七十三年以前是台北縣政府的公有土地，原告為政府機構，
      如為節省公帑，依土地法應可申請撥用，原告及被告均有既成建物，至少可優
      先承購，被告不知土地何時公地變成私地，但原告是政府機構應早有知悉，卻
      坐讓公地變為私地，再向地主交付巨額年金，原告未將非列管占用戶用地排在
      租用範圍之外，至為錯誤。被告於四十九年將水塘填土建成七之一房屋，申請
      承租此公地，台北縣地政事所百般刁難。現有地主七十三年買入土地時，七之
      一號已使用該土地達廿五年之久，應予保障，七之一號用地是被告與地主相互
      間的事，原告不應妨礙被告權益，而獨與地主謀利而逼迫被告。
    (六)原告將五八四地號土地租供卅八巷內非列管違占戶使用多年，已屬非法，遷村
      時均單獨給予遷讓補償金，而對被告成年子女孫月恒使用之七之一號同性質未
      列管建物不給單獨補償，尚要求被告一人為其他所有用地者負擔全部租金，至
      不合理。原證五：土地租約第六條「乙方對本租約之土地如不需用時應通知甲
      方收回，並終止續約」，永康新村遷村於九十年八月完成，土地已不需用已終
      止續約，何來後續租金？原租約約定以年租金方式已付至九十年十二月卅一日
      ，原告單獨要求九十年下半年之五八四地號租金由被告支付，至為無理。再租
      約上僅註明「甲方收回」，並未說明如何回收？原告以無必要之理由要求被告
      拆屋騰空，如不拆屋騰空，原告就一定要代被告續約付租，不盡合理。被告可
      與地主直接協商租地之事，拒絕由原告代為續約付租之事。
  三證據：提出馬白良出具之證明、房屋稅繳納通知書、房屋現值證明書、台北縣新
    店地政事務所11.18.新地三字第一六七九號通知、陸軍總司令部眷管處函、戶口
    名簿、照片、七之一號門牌影本等為證。
    理    由
甲、程序方面：
  一本件原告之法定代理人於原告起訴時為丙○○，嗣經核定由高華柱接任並於九十
    二年二月一日生效，有國防部九十二年一月廿九日睦睆字第０九二００００八
    二０號令在卷可稽，高華柱於九十二年三月十八日聲明承受訴訟，核無不合。
  二按訴狀送達後，原告不得將原訴變更或追加他訴，但請求之基礎事實同一或不甚
    礙被告之防禦及訴訟之終結者，不在此限，民事訴訟法第二百五十五條第一項第
    二款及第七款定有明文，原告於九十一年十一月廿二日依申請書及切結書請求返
    還系爭建物，於九十二年三月十八日追加依民法第四百六十九條、第四百七十條
    第二項之規定請求拆除自增建部分及返還系爭土地及原分配之眷舍，此項對被告
    請求之基礎事實相同，且不妨礙被告之防禦及訴訟之終結，自得依上揭法條為訴
    之變更及追加。
乙、實體方面：
  一兩造爭執之要旨：
    (一)原告主張被告違反申請書及切結書承諾事項而未搬遷，原告依申請書及切結書
      之約定對被告請求返還系爭建物如先位聲明。縱認原申請書或切結書所承諾之
      標的並不及於自增建部分，惟兩造間存有使用借貸關係，今既已提供輔助購宅
      款並輔導遷購國宅，則依其借貸之目的，應認已使用完畢而應返還，自增建即
      附圖Ｂ、Ｃ部分，應拆除以回復借用物之原狀。土地既因被告一人拒絕騰空而
      無從返還土地所有人，致原告迄仍須每年支付三百卅八萬八千二百六十二元之
      租金，是項自九十年六月十一日公告搬遷終期之次日起之租金支出，依民法第
      二百三十一條第一項之規定，請求被告賠償。縱認原申請書或切結書所承諾之
      標的並不及於自增建部分，惟被告自九十年六月十一日起已非有權得占用系爭
      土地享有使用土地之利益致使原告負擔租金之損害，請求返還同上述租金金額
      之不當得利。
    (二)被告則以：台北市○○區○○街卅八巷七號被列管之眷舍，被告已答允交給告
      ，九十一年元月早已無水無電事實業已騰空交付。台北市○○區○○街卅八巷
      七之一號建物（複丈圖Ｂ、Ｃ建物）因非屬列管建物，被告繳納房稅數十年，
      戶政事務所編列獨立門牌，現況雖然與七號眷舍共用同一圍牆，但各有其圍牆
      大門出入，在竹離笆時期是分開的。七之一號建物與卅八巷內其他自建戶或違
      占戶建物性質相同，原告應按一般占用土地合理處理，無權將七之一合併七號
      混為一體處理。原告提示之原證二切結書，述明僅須搬遷卅八巷七號眷舍，其
      所示之附圖一，並非切結書之原始附件，故無理由構成被告違背承諾之事實。
      此附圖一是八十九年八月卅一日原告測量署主任楊上校及孔中校口頭承諾七之
      一號建物給予合理補償之條件下，被告才同意簽名丈量，至於附圖上所填補償
      坪數二．六二坪是事後才核定填上的，被告當時並不知道，直到通知補償金額
      時，短少丈量面積甚多。現有地主七十三年買入土地時，七之一號已使用該土
      地達廿五年之久，應予保障，七之一號用地是被告與地主相互間的事。原告對
      被告成年子女孫月恒使用之七之一號未列管建物不給單獨補償，尚要求被告一
      人為其他所有用地者負擔全部租金，至不合理等語，資為抗辯。
  二原告主張被告為原告所列管國軍老舊眷村「永康新村」一二號眷舍－門牌編訂為
    台北市○○區○○街卅八巷七號眷舍之原眷戶，因配合原告經國防部授權依「國
    軍老舊眷村改建條例」之相關規定辦理之改建工作，於九十一年一月十八日簽立
    申請書，被告承諾將配住予伊之永康新村一二號眷舍及自增建部分點交聯勤總部
    接管，被告復於九十年五月十日簽立切結書，承諾於國防部公告搬遷期限內，無
    條件騰空搬遷並將眷舍（建物）點交列管單位處理。國防部總政治作戰部已撥付
    六百七十九萬四千三百零四元以供其抵扣購置台北市○○區○○路四二三巷卅二
    弄三號四樓之國宅價款之事實，業據原告提出聯勤總部列管台北市文山區永康新
    村原眷戶房屋自增建補償丈量表、申請書、切結書、國防部總政治作戰部前於九
    十年五月九日以祥祉字第０五四五０號公告、聯合勤務總司令部政治作戰部九
    十年八月廿七日宇恬字第二二二二號函、授權書等為證，核屬相符，且為被告
    所不爭執，應認為真實。
  三本件原告先位之訴係依申請書及切結書請求返還系爭建物，被告則認為七之一號
    部分不屬申請書及切結書之範圍，是以本件首應審酌者為：申請書及切結書內所
    述騰空搬遷及點交列管單位之建物，是否包含被告所稱台北市○○區○○街卅八
    巷七之一號建物（即附圖所示Ｂ、Ｃ部分建物）？
    (一)經本院會同台北市古亭地政事務所勘驗結果，被告所稱之台北市○○區○○街
      卅八巷七號、七之一號建物，均坐落於木柵段一小段五八四地號土地上，均被
      圍牆圈圍其中，被告所稱七號建物為如附圖Ａ、Ａ１、Ｄ部分（即丈量表所示
      甲１Ｒ、２Ｒ及其下長方形部分），被告所稱七之一號建物為如附圖Ｂ部分（
      即丈量表所示乙１Ｒ部分），有複丈成果圖、勘驗筆錄在卷可稽。
    (二)辦理眷村改建時，丈量被告台北市○○街卅八巷七號自增建之超坪補償時，原
      告將被告所稱七之一號建物（即附圖Ｂ、Ｃ部分）丈量在內，建物略圖欄甲１
      Ｒ、２Ｒ及其下長方形、乙１Ｒ合計面積一百卅．九八平方公尺，合計坪數卅
      九．六二一五坪，公配坪數七、自增建坪數卅二．六二一五坪、現有坪數卅九
      ．六二一五坪、輔助購宅坪數卅、補償坪數二．六二一五坪，有經被告親自簽
      名及被告印文之八十九年八月卅一日聯勤總部列管台北市文山區永康新村原眷
      戶房屋自增建補償丈量表（即原告附圖一）影本在卷可稽。
    (三)經本院公證處九十年一月廿日丑認字第二四００二三號認證之被告為申請人之
      「台北市『永康新村』原眷戶改（遷）建至『空南三村』國宅社區申請書」內
      容為：「立申請書人乙○○經詳細閱讀九十年一月十七日「永康新村眷戶購置
      空南國宅社區」說明會之說明書、「國軍老舊眷村改條例及其施行細則」及「
      國軍老舊眷村眷戶領取輔助款購宅購置國（眷）宅暨民間市場成屋作業規定」
      ，瞭解原眷戶的權利與義務，除同意依本說明書所載內容辦理外，並將原配住
      本人之永康新村十二號眷舍及自增建部分（位於台北市○○區○○里○○鄰○
      ○街卅八巷七號），點交聯勤總部接管，絕無異議。一改（遷）建方式：同意
      自願領取輔助購宅款購置「空南國宅社區」住宅乙戶。．．．」，有申請書影
      本附卷足憑。
    (四)被告於九十年五月十日簽立「眷舍（建物）點交切結書」內容為：「立書人乙
      ○○為台北市永康新村十二號眷舍（建物）之原眷戶（建占建戶）（居住現址
      ：台北市○○區○○街卅八巷七號）（以下簡稱本眷舍、建物），已認證選擇
      放棄承購改建眷宅，於領取輔助購宅款後搬遷，並接受輔導遷購空南國宅，為
      合辦理後續交屋及撥款等相關程序，本人同意並保證於國防部公告搬遷期限內
      ，無條件騰空搬遷並將眷舍（建物）點交列管單位處理（含水電、瓦斯、電話
      等設施報停、拆錶及費用繳清證明、戶籍遷出證明及居住憑證正本），如未依
      前述保證內容履行，願無條件承擔未依保證內容履行所生之一切法律責任。」
      有經被告簽名及有被告印文之切結書在卷可稽。
    (五)被告明知原告係為辦理國軍老舊眷村改建，於作業中丈量台北市○○街卅八巷
      七號自增建建物，將其所稱之七之一號建物包括在內，而自增建超坪補償金之
      計算亦包括該七之一號建物，被告並已領取補償金，而申請書及切結書均未排
      除被告所稱之七之一號建物，足見被告在簽訂申請請書及切結書時已知所載之
      台北市永康新村十二號眷舍（建物）包括其所指之七之一號建物（即附圖Ｂ、
      Ｃ部分）。
    (六)故申請書及切結書內所述騰空搬遷及點交列管單位之建物，包含被告所稱之台
      北市○○區○○街卅八巷七號及七之一號建物（即附圖所示Ａ、Ａ１、Ｂ、Ｃ
      、Ｄ、Ｅ部分）。
  四被告於九十二年四月八日書狀陳述：台北市○○區○○街卅八巷七號甲１Ｒ、２
    Ｒ房舍（即附圖Ａ、Ａ１、Ｄ部分）其已於九十一年元月騰空交付等語，原告則
    以：被告遷出後拒絕返還、七之一號仍為被告使用等語，原告並不爭執被告已自
    甲１Ｒ、２Ｒ部分遷出，應認被告已自如附圖Ａ、Ａ１、Ｄ部分遷出，但被告是
    否已交還該部分？經查：被告九十一年十二月廿七日言詞辯論時已陳明：「附圖
    一的左邊二間（即甲１Ｒ、２Ｒ部分）是要返還，但目前還沒有還。」九十二年
    四月八日言詞辯論以：「七號的部分是在九十一年一月就遷出了，遷出的時候原
    告應該知道。」被告既未舉證證明其已將Ａ、Ａ１、Ｄ部分建物交付原告，應認
    為其尚未返還於原告。
  五聯合勤務總司令部列管台北市「永康新村」地上物暨土地現況點交紀錄記載：「
    一點交時間：九十一年三月十三日上午九時。二點交地點：永康新村原址地號土
    地。．．．五地上物暨土地點交結論：(一)「永康新村」舊有眷舍經到場地主現地
    會勘，除五八四地號尚有違占建戶占用外（另案與地主協調），餘均已騰空搬遷
    ，已無公用需要，自九十一年三月十三日起以現況點還各土地所有權人．．．」
    既五八四地號違占建戶占用部分需另案與地主協調，而原告未舉證證明其與地主
    之協調結果需因此支付以原與該土地共有人間所簽訂之土地租用契約書第三條租
    金計算方式約定計算之金錢，故尚難認為土地租用契約書之租金約定即為原告因
    被告遲延而生之損害。
丙、綜上所述，被告所書立申請書及切結書內所述騰空搬遷及點交列管單位之建物，
    包含被告所稱之台北市○○區○○街卅八巷七號及七之一號建物（即附圖所示Ａ
    、Ａ１、Ｂ、Ｃ、Ｄ、Ｅ部分），又被告已自如附圖所示Ａ、Ａ１、Ｄ部分騰空
    遷出，另原告未舉證證明其與地主之協調結果需因此支付以原與該土地共有人間
    所簽訂之土地租用契約書第三條約定計算之金錢，故尚難認土地租用契約書之租
    金約定即為原告因被告遲延而生之損害。從而，原告依申請書及切結書，請求被
    告自門牌台北市○○區○○街卅八巷七號如附圖所示Ｂ、Ｃ、Ｅ之建物、雨遮、
    空地騰空遷出，並返還如附圖所示Ａ、Ａ１、Ｂ、Ｃ、Ｄ、Ｅ座落之台北市○○
    段○○段五八四地號土地，為有理由，應予准許，至其餘之請求，為無理由，應
    予駁回。
丁、本件原告先位聲明部分係依申請書及切結書請求，既認原告得依申請書及切結書
    請求，即毋庸就其備位部分審理，併予敘明。
戊、原告陳明願供擔保，聲請宣告假執行，就其勝訴部分，核無不合，爰酌定相當擔
    保金額准許之，至其敗訴部分，因訴之駁回而失所附麗，應併予駁回。
己、兩造其餘主張及所提證據與本院上開論斷無涉或無違，不予贅述。
庚、結論：本件原告之訴為一部有理由、一部無理由，依民事訴訟法第七十九條但書
    ，判決如主文。
中      華      民      國    九十二    年      四      月    二十五    日
                                      民事第五庭法      官  周美雲
右為正本係照原本作成
如對本判決上訴，須於判決送達後廿日內向本院提出上訴狀
中      華      民      國    九十二    年      四      月    二十五    日
                                                法院書記官  王宜玲


司法院資訊處製作；財團法人民間司法改革基金會備份。
